臺灣嘉義地方法院刑事判決　　　　　　 94年度簡上字第164號
上　訴　人　臺灣嘉義地方法院檢察署檢察官
被　　　告　甲○○
上列上訴人因違反毒品危害防制條例案件，不服本院九十四年度
嘉簡字第八０三號中華民國九十四年六月二十七日所為第一審判
決（聲請簡易判決處刑書案號：嘉灣嘉義地方法院檢察署九十四
年度毒偵緝字第七四號），提起上訴，暨臺灣雲林地方法院檢察
署移送合併審理（九十四年度毒偵字第一五九三號），本院管轄
之第二審合議庭判決如下：
    主  文
原判決撤銷。
甲○○連續施用第二級毒品，處有期徒刑伍月，如易科罰金，以
參佰元折算壹日。
    事  實
一、甲○○前於民國八十九年間因違反毒品危害條例案件，經本
    院以八十九年度毒聲字第六九號裁定送觀察、勒戒後，認無
    繼續施用毒品傾向，於八十九年五月六日執行完畢釋放，並
    由臺灣嘉義地方法院檢察署檢察官於同日以八十九年度毒偵
    緝字第八七號為不起訴處分確定。詎仍不知悔悟，另基於施
    用第二級毒品之概括犯意，於九十三年七月十五日下午五時
    許及九十四年六月五日晚上十時許，分別在彰化縣大村鄉○
    ○○道路旁及雲林縣北港鎮○街里○○路三九九號友人住處
    內，以將甲基安非他命置於錫箔紙上，以火燒烤待產生白煙
    後吸用該煙霧之方式，連續施用第二級毒品甲基安非他命二
    次。嗣於九十三年七月十六日下午一時十分許，在彰化縣大
    村鄉○○路一七六號為警查獲，經警採集其尿液送驗結果，
    呈甲基安非他命陽性反應；復於九十四年七月六日晚上十一
    時二十五分許，在雲林縣北港鎮○街里○○路三九九號為警
    緝獲，並採集其尿液送驗結果，亦呈甲基安非他命陽性反應
    ，始查悉上情。
二、案經彰化縣警察局報請臺灣彰化地方法院檢察署檢察官呈請
    臺灣高等法院檢察署檢察長令轉臺灣嘉義地方法院檢察署檢
    察官偵查後聲請簡易判決處刑及雲林縣警察局北港分局報請
    臺灣雲林地方法院檢察署檢察官偵查後移送併辦。
    理  由
一、訊據被告甲○○對於上開犯罪事實於本院訊問時、行準備程
    序時及審理時均坦承不諱（見本院卷第60頁、第79頁、第87
    頁、第88頁）；參以於九十三年七月十六日十七時至同日十
    七時三十四分許間，及九十四年六月七日二十三時二十五分
    至同年月八日零時十分許間，先後二次得被告同意採尿送驗
    ，其結果均確呈甲基安非他命陽性反應等情，亦有彰化縣衛
    生局煙毒尿液檢驗成績書、雲林縣衛生局煙毒尿液檢驗成績
    書各乙份及尿液送驗姓名代號對照表二紙在卷可稽，均足資
    擔保被告所為之上開任意性自白具有相當程度之真實性，應
    堪採信。又被告前於八十九年間因違反毒品危害條例案件，
    經本院以八十九年度毒聲字第六九號裁定送觀察、勒戒後，
    認無繼續施用毒品傾向，於八十九年五月六日執行完畢釋放
    ，並由臺灣嘉義地方法院檢察署檢察官於同日以八十九年度
    毒偵緝字第八七號為不起訴處分確定等情，有臺灣高等法院
    被告全國前案紀錄表乙份附卷可佐。是被告於觀察、勒戒執
    行完畢釋放後五年內再犯施用甲基安非他命毒品之犯行，洵
    堪認定，應依法論科。
二、按甲基安非他命屬毒品危害防制條例所定之第二級毒品。故
    核被告所為，係犯毒品危害防制條例第十條第二項之施用第
    二級毒品罪；而其施用第二級毒品前持有第二級毒品之低度
    行為，為施用第二級毒品之高度行為所吸收，不另論罪。被
    告二次施用第二級毒品犯行，時間緊接，方法相同，觸犯構
    成要件相同之罪名，顯係基於概括犯意為之，應依刑法第五
    十六條連續犯規定論以一罪，並依法加重其刑。又按檢察官
    就犯罪事實一部起訴者，其效力及於全部，刑事訴訟法第二
    百六十七條定有明文，本件檢察官雖僅就被告九十三年七月
    十五日下午五時許施用第二級毒品部分之犯行聲請簡易判決
    處刑，惟被告九十四年六月五日晚上十時許施用第二級毒品
    部分之犯行，與前開經判決有罪部分，具有連續犯關係，屬
    於裁判上一罪，依上開規定，本院自得併予審理，附此敘明
    。原審諭知被告施用第二級毒品，處有期徒刑四月罪刑之判
    決，固屬卓見，惟未能於判決前及時審酌被告九十四年六月
    五日晚上十時許施用第二級毒品之犯行，其適用法律及量處
    刑罰自有未恰，自應由本院撤銷原判決，另為適當之判決。
    爰審酌被告前曾施用毒品而經經觀察、勒戒程序，竟未思悔
    改，復行施用第二級毒品，與被告施用毒品之次數，以及施
    用毒品犯行係屬戕害自身健康之行為，尚未危害他人，且於
    本院審理坦承上開施用毒品犯行，其犯後態度良好等一切情
    狀，量處如主文第二項所示之刑，以資懲儆。
據上論斷，應依刑事訴訟法第四百五十五條之一第一項、第三項
、第三百六十九條第一項前段、第三百六十四條、第二百九十九
條第一項前段，毒品危害防制條例第十條第二項，刑法第十一條
、第五十六條、第四十一條第一項前段，罰金罰鍰提高標準條例
第二條，判決如主文。
本案經檢察官吳咨泓到庭執行職務。
中　　華　　民　　國　　94　　年　　12　　月　　20　　日
                  刑事第四庭  審判長法  官  林世芬
                                    法  官  鄭雅文
                                    法  官　曾宏揚
上列正本證明與原本無異。
本件不得上訴。
中　　華　　民　　國　　94　　年　　12　　月　　20　　日
                                    書記官  陳慶昀
附錄論罪科刑法條：
毒品危害防制條例第10條第2項
施用第二級毒品者，處 3 年以下有期徒刑。
